【裁判字號】    89,台上,3848
【裁判日期】    890630
【裁判案由】    違反毒品危害防制條例等
【裁判全文】
最高法院刑事判決                              八十九年度台上字第三八四八號
    上  訴  人  乙○○
                甲○○
右上訴人等因違反毒品危害防制條例等罪案件，不服台灣高等法院中華民國八十九年
四月七日第二審判決（八十八年度上訴字第一七○六號，起訴案號：台灣台北地方法
院檢察署八十七年度偵字第一七二九一、一七三○○號），提起上訴，本院判決如左
：
    主  文
上訴駁回。
    理  由
一上訴人乙○○部分：
按刑事訴訟法第三百七十七條規定：上訴於第三審法院，非以判決違背法令為理由不
得為之，是提起第三審上訴，應以原判決違背法令為理由，係屬法定要件，如果上訴
理由狀並未依據卷內訴訟資料，具體指摘原判決不適用何種法則或如何適用不當或所
指摘原判決違法情事，顯與法律規定得為第三審上訴理由之違法情形不相適合時，均
應認其上訴為違背法律上之程式，予以駁回。本件上訴人乙○○部分，原判決維持第
一審論處上訴人連續轉讓第二級毒品，處有期徒刑七月之罪刑，駁回乙○○在第二審
之上訴，已詳其所憑之證據及認定之理由，並說明乙○○否認本件犯罪所辯：「與
甲○○一起吸用安非他命，各吸各的，沒有轉讓」云云，係翻異警訊及偵查中供述卸
責之詞，不足採取；從形式上觀察，原判決並無違背經驗法則、論理法則或適用法則
不當之違法情形。上訴意旨略稱：甲○○於偵審中之供述，前後不一，不能作為斷罪
之依據，況甲○○於原審供稱：「係各吸各的，並非互相請客吸用」云云；又若甲○
○仍於上訴人吸用時，自行取用安非他命，上訴人主觀上並無轉讓意圖；原判決有適
用法則不當之違法等語。惟查：原判決已於理由欄說明甲○○於警訊及偵查中供稱其
吸用之安非他命係由乙○○提供，核與乙○○於偵查中供述相符，因而認定上訴人等
二人互相轉讓安非他命；至甲○○於審理時翻異前供而供稱僅一起吸用，且各人吸各
人的云云，係避就之詞，不足採取；又依原判決認定之事實，係認定乙○○連續多次
轉讓安非他命予甲○○，並非認定係乙○○吸用時，甲○○自行取用安非他命，原判
決因而論處乙○○連續轉讓第二級毒品，適用法則並無不當上訴意旨置原判決之明白
論斷於不顧，就原判決採證認事之適法職權行使及原判決已說明之事項，任意指摘或
再為事實上之爭執，且非依據卷內資料具體指摘原判決違法，核與前揭得為第三審上
訴之法定要件不相適合，應認乙○○之上訴為違背法律上之程式，予以駁回。
二上訴人甲○○部分：
查第三審上訴書狀，應述上訴之理由，其未述者，得於提起上訴後十日內補提理
由書於原審法院，已逾上述期間，而於第三審法院未判決前仍未提出上訴理由書狀者
，第三審法院應以判決駁回之，刑事訴訟法第三百八十二條第一項、第三百九十五條
後段規定甚明。本件上訴人甲○○因轉讓禁藥案件，不服原審判決，於民國八十九年
四月二十五日提起上訴，並未述理由，迄今逾期已久，於本院未判決前仍未提出，
依上開規定其上訴自非合法，應予駁回。
據上論結，應依刑事訴訟法第三百九十五條，判決如主文。
中      華      民      國    八十九    年      六      月     三十     日
                              最高法院刑事第一庭
                                  審判長法官  施  文  仁
                                        法官  張  淳  淙
                                        法官  林  永  茂
                                        法官  蕭  仰  歸
                                        法官  花  滿  堂
      右正本證明與原本無異
                                              書  記  官
中      華      民      國    八十九    年      七      月      六      日


司法院資訊處製作；財團法人民間司法改革基金會備份。
